# 私募基金合伙企业记账及股权转让定价问题。

提问人：shaw156 时间：2019-12-05 06:30:19
1 、甲公司以私募基金的形式，作为LP出资 2500 万持有A 合伙企业25%股权，合伙协议规定的分配顺序是先返回本金，后分配收益，目前甲公司已收回本金 2000 万。
甲公司将该私募基金记入可供出售金融资产科目，收回 2000 万冲减可供出售金融资产成本，目前账上可供出售金融资产—成本为 500 万。这种记账方式是否合理？
2 、现甲公司转让持有 A 合伙企业 25% 的股权给 B 合伙企业（B 合伙是甲公司出资 20%，甲公司股东 C自然人出资 80%成立的合伙企业）。
如果以剩余应收回成本 500 万定价，是否合理？是否有被税务机关核查补税的风险？如果不合理，应如何确定转让价值？

回答人：chenyiwei
1 、通常情况下，合伙人收到合伙企业的分配款时，均会注明其来源，因此可以识别收到的款项属于收益分配还是本金回收。应依据相应的情况处理，不应简单地全部冲减投资本金。在新准则下，此类投资全部作为以公允价值计量且其变动计入损益的金融资产，后续不会再有此类 “收到分配款项如何区分冲减本金和确认收益” 之类问题。
2 、应采用合理、系统的方式确定标的权益的公允价值，包括必要时穿透到所投资的底层基础资产。